臺灣臺南地方法院刑事判決　　　　　　100年度易字第508號
公　訴　人　臺灣臺南地方法院檢察署檢察官
被　　　告　王明智
上列被告因竊盜案件，經檢察官提起公訴（100年度偵字第5046
號），本院判決如下：
    主  文
王明智攜帶兇器、毀壞門扇、侵入住宅竊盜，處有期徒刑捌月。
扣案之尖嘴鉗及十字起子各壹支均沒收。
    事  實
一、王明智曾因竊盜、贓物等案件，分別於民國81、83、89年間
    經法院判處有期徒刑確定（未構成累犯），竟仍於100年4月
    6日下午2時50分許，意圖為自己不法之所有，攜帶客觀上具
    有殺傷力之兇器尖嘴鉗及十字起子至臺南市○○區○○路2
    段1191巷10號，將住於該處2樓之越南籍人士團文輝（Doan
    Van Huy）之房門鎖撬壞後，進入房內竊取團文輝所有置於
    衣櫥內之SONY牌行動電話（門號0000000000號，下稱團文輝
    手機）得逞。嗣於同日下午2時50分許，駕駛機車行經上開
    路段巷口時，因行跡可疑，經巡邏員警盤查，並扣得尖嘴鉗
    及十字起子各1支，而悉上情。
二、案經臺南市政府警察局歸仁分局報請臺灣臺南地方法院檢察
    署檢察官偵查起訴。
    理  由
一、按被告於警詢、偵查，及本院訊問中所為之不利於己之供述
    ，並無證據證明係出於強暴、脅迫、利誘、詐欺、疲勞訊問
    、違法羈押或其他不正之方法，且與事實相符，依刑事訴訟
    法第156條第1項規定，均得為證據。又按被告以外之人於審
    判外之陳述，雖不符刑事訴訟法第159條之1至第159條之4之
    規定，而經當事人於審判程序同意作為證據，法院審酌該言
    詞陳述或書面陳述作成時之情況，認為適當者，亦得為證據
    ，刑事訴訟法第159條之5第1項定有明文。查本案證人即告
    訴人團文輝警詢及偵查中之供述，以及扣押書、贓物認領保
    管單各1紙等，業均經被告表示不爭執其證據能力，而本院
    審酌渠等陳述作成時之情況，均核無不當，參照上開說明，
    自具證據能力。至現場照片，乃屬以科學、機械之方式，對
    於當時狀況所為忠實且正確記錄之非供述證據，均無傳聞法
    則規定之適用（最高法院97年度臺上字第1401號判決參照）
    ，併予敘明。
二、訊據被告固坦承於100年4月6日下午2時50分許，攜老虎鉗（
    即尖嘴鉗）及螺絲起子（即十字起子）至被害人團文輝上開
    住處1至3樓（警卷第7頁、本院卷第71頁）；惟矢口否認於
    上開時地竊盜，並辯稱：所攜之老虎鉗（即尖嘴鉗）及螺絲
    起子（即十字起子）係其搭鐵皮屋工作所用，而團文輝手機
    則係在團文輝住處之樓梯拾得云云。經查：
（一）被告於100年4月6日下午2時50分許攜帶老虎鉗及螺絲起子
      ，至團文輝上開住處1至3樓；且為警在被告身上搜得上開
      工具及團文輝手機，為被告所不爭執，並有扣押物及團文
      輝領回該手機之贓物認領保管單在卷可參，足堪信實。
（二）被告初於警詢時辯稱團文輝手機係其2、3個月前，以新臺
      幣1,250元在臺南市○○路市場內購得，且門號為威寶電
      信0000000000（警卷第6頁）；然為警當場試撥電話，顯
      示團文輝手機門號為0000000000，並於團文輝手機內找到
      團文輝之自拍照片，被告當場百口莫辯，稱「我不知道要
      如何解釋」（同前卷頁）；嗣被告於偵查中（偵卷第13頁
      ）及本院審理時（本院卷第70頁），改口辯稱係在團文輝
      住處樓梯拾獲。被告前後供述不一，所辯已欠缺可信性；
      況倘被告所辯拾得手機屬實，何以於警詢謊言被拆穿後，
      並未立即改口，以獲取脫罪之機會，反無言以對，而稱「
      我不知道要如何解釋」，遲至檢察官偵訊時，始改稱拾獲
      ，其悖於事理，不言可喻。又縱被告再於本院審理時，以
      其因一時貪念欲將拾得物占為己有，方於警詢時誆稱購買
      手機，作為其更改供述之藉口（本院卷第80頁反面），徒
      徵被告善於飾詞狡辯而已，所辯顯屬卸責之詞，不足採信
      。
（三）團文輝住處門口遭撬損並失竊手機1支，業經團文輝證述
      在卷，並有現場照片及由被告身上發現團文輝手機等情可
      佐，而被告於100年4月6日下午2時50分許攜帶老虎鉗（即
      尖嘴鉗）及螺絲起子（即十字起子）至被害人團文輝上開
      住處1至3樓，復經被告自承在卷；被告所辯購買團文輝手
      機非實，拾獲手機之辯解且不可採，綜上，被告上開竊盜
      犯行，事證明確，應堪認定。
三、按刑法第321條第1項第1款之侵入住宅竊盜罪，其所謂「住
    宅」，乃指人類日常居住之場所而言，公寓亦屬之（參最高
    法院76年台上字第2972號判例意旨）；且毀壞之門鎖，如係
    鑲於鐵門之上，該鎖即構成門之一部，則對門鎖加以毀壞，
    自屬「毀壞門扇」（最高法院83年度台上字第3856號判決意
    旨參照）。查臺南市○○區○○路2段1191巷10號2樓之房間
    係團文輝之宿舍，為其日常居住之場所，自屬該條項中之「
    住宅」無訛；且查被告以尖嘴鉗及十字起子破壞門鎖，侵入
    住宅之行為，乃屬毀壞門扇而犯之；另被告所持之尖嘴鉗及
    十字起子各1支，均質地堅硬、銳利，客觀上足對人之生命
    、身體及安全構成威脅，自屬兇器。核被告所為，係犯修正
    前刑法第321條第1項第3款、第2款、第1款之攜帶兇器、毀
    壞門扇、侵入住宅竊盜罪。爰審酌被告本次竊得之物雖價值
    非鉅，惟其曾有竊盜前案（不構成累犯），素行非佳，有臺
    灣高等法院被告前案紀錄表附卷可參，猶不知悔改，法治觀
    念薄弱，攜帶兇器於夜間毀壞門扇侵入有人居住之建築物行
    竊，所為破壞他人居住之安寧，且有相當之危險性，暨其犯
    後矢口否認犯行，態度非佳等一切情狀，量處如主文所示之
    刑。又扣案之尖嘴鉗及十字起子各1支為被告所有供本件犯
    罪所用之物，業據被告供承在卷，爰依法宣告沒收。
據上論斷，依刑事訴訟法第299條第1項前段，刑法第321條第1項
第3款、第2款、第1款、第38條第1項第2款，判決如主文。
本案經檢察官詹尚晃到庭執行職務。
中    華    民    國   100    年    12    月    29    日
                     刑事第十三庭      法  官  魏玉英
以上正本證明與原本無異。
如不服本判決應於送達後10日內向本院提出上訴狀。
                                       書記官  黃秋萍
中    華    民    國   101    年    1     月    2     日
附錄本案論罪科刑法條：
中華民國刑法第321條
（加重竊盜罪）
犯竊盜罪而有左列情形之一者，處 6 月以上、 5 年以下有期徒
刑，得併科10萬元以下罰金：
一、侵入住宅或有人居住之建築物、船艦或隱匿其內而犯之者。
二、毀越門扇、牆垣或其他安全設備而犯之者。
三、攜帶兇器而犯之者。
四、結夥三人以上而犯之者。
五、乘火災、水災或其他災害之際而犯之者。
六、在車站或埠頭而犯之者。
前項之未遂犯罰之。